【裁判字號】    99,台上,1830
【裁判日期】    990325
【裁判案由】    違反槍砲彈藥刀械管制條例
【裁判全文】
最高法院刑事判決            九十九年度台上字第一八三０號
上  訴  人  甲○○
選任辯護人  蔡敬文律師
上列上訴人因違反槍砲彈藥刀械管制條例案件，不服台灣高等法
院台南分院中華民國九十九年一月十二日第二審判決（九十八年
度上訴字第一一一三號，起訴案號：台灣台南地方法院檢察署九
十八年度偵字第七五三四號），提起上訴，本院判決如下：
    主  文
上訴駁回。
    理  由
按刑事訴訟法第三百七十七條規定，上訴於第三審法院，非以判
決違背法令為理由，不得為之。是提起第三審上訴，應以原判決
違背法令為理由，係屬法定要件。如果上訴理由書狀並未依據卷
內訴訟資料，具體指摘原判決不適用何種法則或如何適用不當，
或所指摘原判決違法情事，顯與法律規定得為第三審上訴理由之
違法情形，不相適合時，均應認其上訴為違背法律上之程式，予
以駁回。本件原判決已明依憑上訴人甲○○於警詢、檢察官訊
問時及第一審、原審之自白，佐以證人即承辦警員邱黃惠山於第
一審、原審之證述，並有查獲槍彈現場照片在卷可稽，暨原判決
附表（下稱附表）所示之槍枝、槍枝零件、子彈及飼料袋、背包
、手提袋等物品扣案可資佐證。附表編號一至七所示之槍枝、槍
枝零件、子彈，經內政部警政署刑事警察局鑑定結果，認定：附
表編號一至三所示之槍枝三支，均係仿貝瑞塔半自動手槍製造之
槍枝，換裝土造槍管及滑套而成之改造手槍，擊發功能正常，可
供擊發適用之子彈；編號四所示之槍枝零件，係手槍主要組成零
件金屬槍身、滑套；編號五至七所示之子彈，編號五（二百八十
三顆）係制式子彈，編號六（十七顆）、編號七（一顆）為非制
式子彈，經分別採樣五十顆、六顆試射及持以試射，均可擊發，
具有殺傷力等情，有該局民國九十八年六月十八日（原判決誤載
為九十八年五月七日）刑鑑字第0980066687號鑑驗書在卷可憑，
資以認定上訴人有原判決事實欄所記載之犯罪事實。並明上訴
人於有偵查犯罪職權之機關或人員發覺前，自首而接受裁判，並
帶同警方起出其持有之全部槍彈，爰依槍砲彈藥刀械管制條例第
十八條第一項前段之規定，予以減輕其刑。因而撤銷第一審不當
之科刑判決，改判仍依刑法第五十五條之想像競合犯之規定，從
一重論處上訴人未經許可，持有可發射子彈具有殺傷力之槍枝罪
刑，並諭知相關之從刑及罰金如易服勞役之折算標準。原判決已
明所憑之證據及其認定之理由，所為論斷與卷內證據資料相符
，從形式上觀察，並無何違背法令之情形存在。上訴意旨略以：
原判決主文欄記載上訴人係累犯，事實及理由欄中卻未記載上訴
人構成累犯之事實，亦未說明所憑之證據及其認定之理由；又上
訴人前無犯罪紀錄，不合刑法第四十七條第一項有關累犯並加重
其刑之規定，原判決論以累犯，與卷內證據資料不符，並影響於
上訴人之量刑及緩刑宣告，有判決理由不備及矛盾之違法云云。
經查：刑事判決之文字，如有顯係誤寫，而不影響全案情節與判
決本旨者，已經宣示或送達後，仍可由原判決法院依聲請或本於
職權以裁定更正之，此等因筆誤而生之錯誤，既得以裁定更正，
即無違背法令之可言。原判決主文欄雖記載上訴人係累犯，但事
實、理由及據上論結欄中，均未記載任何有關上訴人係累犯並加
重其刑之事項。又稽之卷內資料，亦無上訴人應論以累犯之相關
事證，此顯係判決文字之誤寫，並不影響全案情節與判決本旨，
且原審已於九十九年二月三日依職權裁定更正之，並依法送達裁
定正本，有卷附裁定正本、送達證書為證（見原審卷第八四至八
九頁），自不得遽指為違法。上訴意旨仍執前詞，指摘原判決違
法，核非適法之上訴第三審理由。應認其上訴為違背法律上之程
式，予以駁回。又本院既以不合法律上之程式，駁回上訴，上訴
意旨請求諭知緩刑，本院無從審酌，附此明。
據上論結，應依刑事訴訟法第三百九十五條前段，判決如主文。
中    華    民    國  九十九  年    三    月  二十五  日
                      最高法院刑事第十二庭
                          審判長法官  黃  一  鑫
                                法官  張  春  福
                                法官  林  勤  純
                                法官  李  錦  樑
                                法官  陳  國  文
本件正本證明與原本無異
                                      書  記  官
中    華    民    國  九十九  年    四    月    一    日
                                                      Ｅ

司法院資訊處製作；財團法人民間司法改革基金會備份。
